【裁判字號】    92,交抗,47
【裁判日期】    920327
【裁判案由】    聲明異議
【裁判全文】
臺灣高等法院臺南分院刑事裁定                                    行股
    抗  告  人
    即  異議人  甲  ○  ○
右列抗告人因違反交通管理處罰條例案件，不服臺灣嘉義地方法院中華民國九十二年
二月二十七日第一審裁定（九十二年交聲字第三十號），提起抗告，本院裁定如左：
    主      文
抗告駁回。
    理      由
一、按汽車行駛至交岔路口，其行進、轉彎，應依左列規定：‧‧‧二、車輛行至無
    號誌或號誌故障而無交通警察指揮之交岔路口，支線道車應暫停讓幹線道車先行
    ，未劃分幹、支線或同為幹線道或支線道者，轉彎車應暫停讓直行車先行，如同
    為直行車或轉彎車者，左方車應暫停讓右方車先行，道路交通安全規則第一百零
    二條第一項第二款定有明文；次按汽車駕駛人轉彎時，有左列情形之一者，處二
    百元以上六百元以下罰鍰：‧‧‧六、轉彎車不讓直行車先行，或直行車尚未進
    入交岔路口，而轉彎車已達中心處開始轉彎，直行車不讓轉彎車先行者；又汽車
    駕駛人，駕駛汽車違反道路交通安全規則，因而肇事致人受傷者，吊扣其駕駛執
    照三個月至六個月；道路交通管理處罰條例第四十八條第六款、第六十一條第三
    項，亦分別定有明文。
二、經查抗告人即異議人甲○○，於民國九十一年十月二十八日十六時二十三分許，
    駕駛車牌ＫＫ—六三五號營業大客車，行經嘉一六一線與永和里應菜埔五一０巷
    口右轉彎時，與同車道直行由被害人郭王素豔所騎乘之車牌ＬＶ五—九０一號機
    車擦撞，致被害人郭王素豔受有傷害之事實，不惟有移送機關交通部公路總局嘉
    義區監理所所提出之資料附卷足稽，且為抗告人在原審所不爭執，並提出車輛及
    現場照片五張存於原審卷為憑。雖抗告人在原審辯稱係被害人郭王素豔超速致發
    生車禍云云；然依上開嘉義區監理所所提出之資料顯示，抗告人於案發後警訊時
    ，既已供稱：「我當時行駛於快車道，以每小時十公里前進（前方有四台校車在
    前面靜止）無煞車痕，ＬＶ五—九０一號機車與我同向行駛，我要右轉時，我從
    右後方後視鏡未發現ＬＶ五—九０一號車。」等語，且被害人郭王素豔在警訊時
    復指稱：「當我騎乘ＬＶ五—九０一號重機車由南往北行經一六一公路直行，與
    甲○○所駕駛ＫＫ—六三五號大客車由南往東行駛，而發生車禍，前右保險桿撞
    到我機車左後車輪，我就跌倒。」等語，據此被害人郭王素豔所騎乘之直行機車
    ，既與抗告人所駕駛之大客車右前保險桿碰撞，顯見抗告人所駕駛之轉彎大客車
    ，應尚未已達中心處開始轉彎之程度，則抗告人所駕駛之轉彎大客車，依法即應
    讓被害人郭王素豔所騎乘之直行機車先行，乃竟於右轉彎時，應注意能注意而疏
    未注意該交通安全規則，貿然右轉致肇車禍並使被害人郭王素豔受傷，自有違規
    之處。至被害人郭王素豔是否與有過失，亦與抗告人違規之認定無。原處分機
    關因依道路交通管理處罰條例第四十八條第六款、第六十一條第三項之規定，裁
    處抗告人罰鍰新臺幣九百元，吊扣駕照三個月，並記違規點數一點，於法洵屬有
    據。原審法院為此裁定駁回抗告人之異議，並無不合。抗告人未具理由提起抗告
    ，空言指摘原裁定不當，為無理由，應予駁回。
三、據上論斷，應依道路交通事件處理辦法第二十五條、刑事訴訟法第四百十二條，
    裁定如主文。
中      華      民      國    九十二    年      三      月二十七    日
                                  臺灣高等法院臺南分院刑事第二庭
                                      審判長法官  游  明  仁
                                            法官  蘇  重  信
                                            法官  林  永  茂
右正本證明與原本無異。
不得抗告。
                                      法院書記官  劉  岳  文
中      華      民      國    九十二    年      三      月    二十七    日


司法院資訊處製作；財團法人民間司法改革基金會備份。
